# 请教陈斑：关于外方收购中方股份的出资

提问人：5566 时间：2010-06-28 11:07:56
陈斑：一个外资企业，注册资本 100 万元，中方 51 万，外方 49 万。中方退出，将股份以 20 万转给外方，外方汇入了 20 万的等值外汇，那外方事实上有 31 万是原中方出的人民币，并没相应汇入外汇。需要做股权转让的验资，这种情况是否可以做呢？

回答人：chenyiwei
回复 沙发 EMPAcc08朱兆斌 的帖子赞同你的意见。本案例中的股权转让并未导致企业的性质发生改变（由内资企业变为外商投资企业，或者由外商投资企业变为内资企业），所以通常无需验资。